# 请教陈版，子公司计提一般准备金的合并问题

提问人：luobincn 时间：2012-02-28 15:46:08
我集团下属有小贷公司等类金融企业，按规定需按净利润的一定比例计提一般风险准备金，计入公司的权益项目，请问在编制集团合并报表时，对该部分计提的一般风险准备金是和其他权益项目一起全额抵销后，是否需要按享有比例进行恢复计提？谢谢

回答人：chenyiwei
没有明确规定。在实务中很多情况下是按比例恢复的，但也有比照盈余公积处理不作恢复的情况。